【裁判字號】    97,訴,149
【裁判日期】    970320
【裁判案由】    毒品危害防制條例
【裁判全文】
臺灣臺北地方法院刑事判決               97年度訴字第149號
公  訴  人  臺灣臺北地方法院檢察署檢察官
被      告  甲○○
                    （現另案於臺灣臺北監獄執行中）
上列被告因毒品危害防制條例案件，經檢察官提起公訴（96年度
毒偵字第3518號），被告於準備程序時為有罪之陳述，經本院合
議庭裁定改依簡式審判程序，並判決如下：
    主  文
甲○○施用第一級毒品，累犯，處有期徒刑拾月，扣案之第一級
毒品海洛因壹包（驗餘淨重零點肆壹捌公克），沒收銷燬之; 又
施用第二級毒品，累犯，處有期徒刑陸月。應執行有期徒刑壹年
貳月，扣案之第一級毒品海洛因壹包（驗餘淨重零點肆壹捌公克
），沒收銷燬之。
    事  實
一、前科及執行情行:
    甲○○前於民國91年間因施用毒品案件，經本院以91年度毒
    聲字第1460號裁定送觀察勒戒後，認其無繼續施用毒品傾向
    ，由臺灣臺北地方法院檢察署檢察官於91年8月19日以91年
    度毒偵字第1502號為不起訴處分確定。嗣再於同年間再犯施
    用毒品罪，經本院以91年度毒聲字第2588號裁定送觀察勒戒
    後，認其有繼續施用毒品傾向，另以92年度毒聲字第243號
    裁定送強制戒治，並提起公訴，經本院以92年度簡字第430
    號判處有期徒刑4月確定。其強制戒治處分於93年1月9日獲
    准停止戒治，並入監執行前開有期徒刑，嗣於93年5月8日執
    行完畢。其後再於94年度犯施用毒品罪，經本院以94年度訴
    字第462號分別判處有期徒刑1年、10月，合併定其應執行有
    期徒刑1年8月確定，於96年1月31日縮短刑期執行期滿。出
    監後又於96年間犯施用毒品罪，經本院以96年度易字第1703
    號判處有期徒刑10月，減為有期徒刑5月確定，及以96年度
    易字第2599號判處有期徒刑10月確定; 以96年度訴字第1448
    號判處有期徒刑7、3月，合併應執行有期徒刑9月; 以96年
    度訴字第1540號判處有期徒刑1年2月確定（上開於96年間所
    犯各罪均執行中，不構成累犯）。
二、詎甲○○竟仍不知悔改，其明知海洛因、安非他命分別係毒
    品危害防制條例所規定之第一級、第二級毒品，不得非法持
    有、施用，竟於上開強制戒治執行完畢釋放後5年內，復基
    於施用第一級毒品海洛因之犯意，於96年10月30日凌晨零時
    55 分許，在臺北市○○區○○路277巷內施用第一級毒品海
    洛因一次，及基於施用第二級毒品安非他命之犯意，施用第
    二級毒品安非他命一次。嗣於96年10月30日凌晨2時20分許
    ，在臺北市○○區○○路277巷內為警察查獲，並扣得其所
    有未施用完畢之第一級毒品海洛因1包（原淨重0.427公克，
    驗餘淨重0.418公克），始悉上情。
三、案經臺北市政府警察局萬華分局報告臺灣臺北地方法院檢察
    署檢察官偵查起訴。
    理  由
一、上揭犯罪事實，業據被告甲○○於本院審理時坦承不諱。又
    被告經警查獲所採集尿液經送鑑定，亦呈海洛因代謝物嗎啡
    、安非他命陽性反應，此有臺灣尖端先進生技醫藥股份有限
    公司96年11月7日（檢體編號020350號）濫用藥物尿液檢驗
    報告一紙在卷可稽（參偵卷第54頁）。此外，並有第一級毒
    品海洛因1包扣案可資佐證。該扣案之毒品經送交通部民用
    航空醫務中心鑑定結果，確含有海洛因之成份，亦有該中心
    於96年11月21日所出具之航藥鑑字第0962001號毒品鑑定書
    附卷可考（附於本院卷）。足認被告前開出於任意性所為之
    自白，核與事實相符，而可採信。本件被告施用第一級、第
    二級毒品之犯行，事證明確，洵堪認定。被告前於91年間因
    施用毒品案件，經本院以91年度毒聲字第1460號裁定送觀察
    勒戒後，認其無繼續施用毒品傾向，由臺灣臺北地方法院檢
    察署檢察官於91年8月19日以91年度毒偵字第1502號為不起
    訴處分確定。嗣再於同年間再犯施用毒品罪，經本院以91年
    度毒聲字第2588號裁定送觀察勒戒後，認其有繼續施用毒品
    傾向，另以92年度毒聲字第243號裁定送強制戒治，並提起
    公訴，經本院以92年度簡字第430號判處有期徒刑4月確定。
    及於94年、96年分別因犯施用毒品罪，經本院為上述科刑判
    決及執行等情，有臺灣高等法院被告前案紀錄表附卷可憑。
    其受強制戒治執行完畢釋放後5年內再犯施用第一級、第二
    級毒品之罪，自應依法論科。
二、按海洛因、甲基安非他命係毒品危害防制條例第2條第2項第
    1款、第2款所明定之第一級、第二級毒品，不得非法持有、
    施用。核被告所為，係犯毒品危害防制條例第10條第1項之
    施用第一級毒品海洛因罪，及同條第2項之施用第二級毒品
    安非他命罪。又被告施用第一級毒品海洛因前後持有海洛因
    ，及其施用第二級毒品安非他命前後持有安非他命之低度行
    為，分別為施用海洛因、安非他命之高度行為所吸收，均不
    另論罪。被告所犯上開二罪，犯意各別，行為互殊，應分論
    併罰之。爰審酌被告已曾因施用毒品案件，接受觀察、勒戒
    、強治戒治、科刑之處分，仍再犯本罪，以及念其於本次犯
    後坦承犯行，犯後態度尚稱良好等一切情狀，量處如主文所
    示之刑，並定其應執行刑。被告用以施用毒品之吸食器，未
    經扣案，且無證據證明其為被告本人所有，爰不另為沒收之
    諭知，附此敘明。扣案第一級毒品海洛因1包，原淨重0.427
     公克，取樣0.009公克化驗用罄部分，失其違禁物之性質，
    毋庸宣告沒收外，驗餘淨重0.418公克，為查獲之毒品，不
    問屬於犯人否，併依同條例第18條第1項前段規定，宣告沒
    收銷燬之。
據上論斷，應依刑事訴訟法第273條之1第1項、第299條第 1項前
段，毒品危害防制條例第10條第1項、第2項、第18條第1項前段
，刑法第11條前段、第51條第5款，判決如主文。
本案經檢察官杜慧玲到庭執行職務
中    華    民    國    97    年    3     月    20    日
                  刑事第四庭   法  官   李桂英
上正本證明與原本無異。
如不服本判決，應於判決送達後10日內，向本院提出上訴狀。
                               書記官   嚴君珮
中    華    民    國    97    年    3     月    20    日
附錄本案論罪科刑法條全文:
毒品危害防制條例第10條
施用第一級毒品者，處 6 月以上 5 年以下有期徒刑。
施用第二級毒品者，處 3 年以下有期徒刑。


司法院資訊處製作；財團法人民間司法改革基金會備份。
